【裁判字號】    88,訴,1122
【裁判日期】    890110
【裁判案由】    違反漁業法
【裁判全文】
臺灣桃園地方法院刑事判決                        八十八年度訴字第一一二二號
    公  訴  人  臺灣桃園地方法院檢察署檢察官
    被      告  甲○○
右列被告因違反漁業法案件，經檢察官提起公訴（八十八年度偵字第一八九五號），
本院判決如左：
        主  文
甲○○共同違反不得使用電器採捕水產動物之規定，處拘役貳拾日，緩刑貳年。
扣案之電瓶及魚網各壹個均沒收。
        事  實
一、甲○○明知採捕水產動植物，不得使用電器或其他麻醉物，竟仍於民國八十八年
    一月二十五日上午，與不詳姓名年籍綽號「胖子」之成年人，共同至桃園縣大溪
    鎮大漢溪中，使用其所有之電瓶及漁網各一個，捕獲溪哥魚、溪蝦等約半公斤；
    嗣於同日下午七時許，在桃園縣大溪鎮○○里○○路六四三之一號為警查獲，並
    扣得上開電瓶及魚網各一個。
二、案經桃園縣警察局大溪分局報請臺灣桃園地方法院檢察署檢察官偵查起訴。
        理  由
一、訊據被告甲○○固坦承在其住處查獲上開電魚工具一組及魚獲物之事實，惟矢口
    否認有違反漁業法之犯行，辯稱：電魚工具非伊所有，魚獲非用電魚得來云云；
    然查：右揭犯罪事實，業據被告於警訊時供承不諱，且有電瓶及魚網各一個（溪
    哥魚、溪蝦等約半公斤並未扣案）扣案可資佐證，再被告先辯稱：是胖子去電魚
    ，伊沒有去，後則改以：上開電魚工具已無法使用云云，供詞前後不一，所辯顯
    係卸責之詞，委無足採。本件事證明確，被告犯行堪以認定。
二、核被告甲○○所為，係違反漁業法第四十八條第一項第三款之規定，而犯同法第
    六十條第一項之罪。其與不詳姓名年籍綽號「胖子」之成年人間，有犯意聯絡及
    行為分擔，均為共同正犯。爰審酌被告素行良好，再查其犯罪動機、目的、手段
    、所生危害、所得利益及犯後態度等一切情狀，量處如主文所示之刑。末查，被
    告前未曾受有期徒刑以上刑之宣告，此有本院刑案被告全國前案記錄表在卷可認
    ，經此教訓後應知所警惕而無再犯之虞，本院認所宣告之刑應以暫不執行為適當
    ，併予宣告緩刑二年，以啟自新。
三、扣案之電瓶、魚網各一個均依漁業法第六十八條之規定宣告沒收。至捕獲物溪哥
    魚、溪蝦等約半公斤並未扣案，且已毀壞滅失，業據被告供承在卷，爰不併予宣
    告沒收，附此敘明。
據上論斷，應依刑事訴訟法第二百九十九條第一項前段，漁業法第六十條第一項、第
六十八條，刑法第十一條前段、第二十八條、第七十四條第一款，判決如主文。
本案經檢察官黃謀信到庭執行職務。
中      華      民      國    八十九    年      一      月      十      日
                                臺灣桃園地方法院刑事第二庭
                                      法  官  曾  正  耀
右正本證明與原本無異。
如不服本判決，應於判決送達後十日內，向本院提出上訴狀。
                                      書記官   蘇    萱
中      華      民      國       八十九     年    一      月    十     日
附論罪科刑依據之法條：
漁業法第六十條：
違反第四十八條第一項各款規定之一者，處五年以下有期徒刑、拘役或併科新台幣十
五萬元以下罰金。
違反主管機依第四十四條第一款、第二款所為之公告事項者，處三年以下有期徒刑、
拘役或科或併科新台幣十五萬元以下罰金。


司法院資訊處製作；財團法人民間司法改革基金會備份。
